臺灣臺南地方法院刑事判決
110年度訴字第1284號
公  訴  人  臺灣臺南地方檢察署檢察官
被      告  徐金元


上列被告因傷害案件，經檢察官提起公訴（110年度調偵字第169
2號），本院判決如下：
    主  文
本件公訴不受理。
    理  由
一、公訴意旨如附件。
二、按告訴乃論之罪，告訴人於第一審辯論終結前得撤回其告訴
    ；告訴經撤回者，法院應諭知不受理之判決；又不受理判決
    ，得不經言詞辯論為之，刑事訴訟法第238條第1項、第303
    條第3款、第307條分別定有明文。
三、查本件告訴人王宗楠告訴被告徐金元涉嫌傷害案件，公訴意
    旨認被告係觸犯刑法第277條第1項之普通傷害罪嫌，依同法
    第287條前段之規定，即須告訴乃論。茲告訴人與被告已經
    在本院調解成立，告訴人並於本院第一審言詞辯論終結前，
    已於民國111年1月12日具狀撤回告訴，有調解筆錄、告訴人
    親簽之刑事撤回告訴狀1件在卷可稽，揆諸前開說明，爰不
    經言詞辯論，逕為諭知不受理之判決。
四、據上論斷，應依刑事訴訟法第303條第3款、第307條，判決
    如主文。
中　　華　　民　　國　　111 　年　　1 　　月　　14　　日
                  刑事第十五庭  審判長法  官  莊政達
                                      法  官  陳貽明
                                      法  官  李音儀
以上正本證明與原本無異。
如不服本判決應於收受本判決後20日內向本院提出上訴書狀，並
應敘述具體理由。其未敘述上訴理由者，應於上訴期間屆滿後20
日內向本院補提理由書狀（均須按他造當事人之人數附繕本）「
切勿逕送上級法院」。 
　　　　　　　　　　　　　　　    　　書記官  陳怡蓁
中　　華　　民　　國　　111 　年　　1 　　月　　14　　日

附件：
臺灣臺南地方檢察署檢察官起訴書
                                   110年度調偵字第1692號
　　被　　　告　徐金元　男　62歲（民國00年0月00日生）
　　　　　　　　　　　　住高雄市○○區○○街000號4樓
　　　　　　　　　　　　國民身分證統一編號：Z000000000號
上列被告因傷害案件，已經偵查終結，認應提起公訴，茲將犯罪
事實及證據並所犯法條分敘如下：
　　　　　　犯罪事實
一、徐金元於民國110年4月1日8時許，在臺南市○○區○○路00號處
    ，因細故與王宗楠發生爭執，竟基於傷害之犯意，徒手揮拳
    毆打王宗楠，致王宗楠因而受有右顴腫脹3×2公分、右頸紅
    腫3公分共2處及4公分、前胸紅腫約12公分、6公分、4公分
    及3公分，左肘紅腫2×2公分、左前臂紅腫3公分等傷勢。
二、案經王宗楠訴由臺南市政府警察局永康分局報告偵辦。
　　　　　　證據並所犯法條
一、上開犯罪事實，業據被告徐金元於警詢及偵查中坦承不諱，
    核與證人即告訴人王宗楠於警詢及偵查中所為證述情節相符
    ，復有台灣基督長老教會新樓醫療財團法人傷害診斷證明書
    影本1紙、告訴人受傷照片4張等在卷可查，足證被告之自白
    與事實相符，其犯嫌應堪以認定。
二、核被告所為，係犯刑法第277條第1項傷害罪嫌。
三、依刑事訴訟法第251條第1項提起公訴。
　  此　致
臺灣臺南地方法院
中　　華　　民　　國　 110　　年　　11　　月　　23　　日
                              檢察官   鄭聆苓
本件正本證明與原本無異
中　　華　　民　　國　 110　　年　　11 　　月　 26　　日
                              書記官   曾敏娟
所犯法條：
中華民國刑法第277條
傷害人之身體或健康者，處 5 年以下有期徒刑、拘役或 50 萬
元以下罰金。
犯前項之罪，因而致人於死者，處無期徒刑或 7 年以上有期徒
刑；致重傷者，處 3 年以上 10 年以下有期徒刑。